# 请教陈版主：关于企业整体搬迁的相关问题

提问人：NNKK521 时间：2019-08-15 19:08:14
请教陈版主，现有如下问题请教陈版主，希望答疑解惑：背景
A 公司（目前正在策划 A 股上市）位于中部某省份，目前的生产厂区位于老城区，周边都是居民区。 2018 年，当地市政府出台了《XX 市城镇人口密集区危险化学品生产企业搬迁改造工作实施方案》，因 A 公司属于危险化学品生产企业，需要在 2020 年底前整体搬迁至当地新建的化工园区。目前，现生产厂区还在正常生产，新厂区建设在建设中，A 公司准备 2020 年启动搬迁工作（由于现有生产线比较老化，企业搬迁时绝大部分的资产将不搬迁走），并按照当地政府的要求在 2020 年底前完成整体搬迁。目前，当地政府尚未就企业整体搬迁涉及的补偿事宜与企业达成协议（尚未开始谈判）。
一、搬迁前
鉴于当地政府出台的搬迁工作实施方案时间为 2018 年，且 A 公司将于2020 年启动搬迁工作，那么在启动搬迁之前，对于 2018 年和 2019 年的定期报告，如何进行资产减值有以下几个问题：
1 、什么时间开始对现有资产进行减值测试，原因是什么？
2 、由于目前当地政府尚未与A 公司签署搬迁补偿协议，那么如何对现有资产进行减值？
二、搬迁过程中
在搬迁过程中，对于政府与 A 公司已签订补偿协议和未签订补偿协议两种情况，搬迁过程中发生的搬迁费用、收到的搬迁补偿款（在签订补偿协议的情况下）如何进行处理？

回答人：chenyiwei
1 、不论是否涉及搬迁，对固定资产和土地使用权均应定期检查是否存在减值迹象，对发现减值迹象的，应进行减值测试和计提减值准备。本案例中由于搬迁将导致现有设备基本报废，故应自 2018 年内当地政府出台搬迁政策开始，注意对设备所属资产组的减值测试。
2 、建议与当地政府部门沟通，明确补偿标准和相关惯例，依据相关协商的进展，合理判断补偿款能否涵盖相关资产或资产组的账面价值。如可涵盖账面价值的，则减值风险相对较低。
3 、搬迁过程中的会计处理请参考《企业会计准则解释第 3 号》第四条、政府补助准则应用指南（ 2018 ）等内容。